# 非同一控制企业合并

提问人：liplease 时间：2013-04-07 15:10:40
（ 1 ）非同一控制企业合并中，合并所有者权益变动表合并日的少数股东权益在填在哪里？ （ 2 ）评估增值确认的递延所得税负债（计入资本公积）的转回，计入所得税吗

回答人：chenyiwei
1 、所有者投入和减少资本——其他。（按照购买日的被购买方可辨认净资产公允价值中归属少数股东的份额） 2 、递延所得税负债的后续转回计入“所得税费用——递延所得税费用”。

提问人：liplease 时间：2013-04-07 15:13:34
（ 3 ）评估增值的资产（已经计入资本公积）现在不存在了（销售和转让），在合并报表时怎么帐务处理？

回答人：chenyiwei
合并报表中本来就不应该就非同一控制下合并取得的子公司的资产评估增值额确认资本公积的，所以也就不存在这部分资本公积在资产处置后如何处理的问题。在合并报表层面，就是按照常规方法（处置价款－被处置资产在合并报表层面的账面价值－相关税费）计算处置损益，计入合并利润表中。